臺灣雲林地方法院民事小額裁定
110年度虎小字第240號
原      告  鄧建基  
被      告  鄭聖嚴  

上列當事人間因被告毀棄損壞案件，原告提起刑事附帶民事訴訟
請求損害賠償，經本院刑事庭以110年度虎簡附民字第12號裁定
移送前來，本院裁定如下：
    主  文
原告之訴及假執行之聲請均駁回。
    理  由
一、原告之訴，其訴訟標的為確定判決之效力所及者，法院應以
    裁定駁回之，民事訴訟法第249條第1項第7款定有明文。上
    開規定依同法第436條之23、第436條第2項於小額程序準用
    之。又調解經法院核定後，當事人就該事件不得再行起訴；
    經法院核定之民事調解，與民事確定判決有同一之效力；經
    法院核定之刑事調解，以給付金錢或其他代替物或有價證券
    之一定數量為標的者，其調解書得為執行名義，鄉鎮市調解
    條例第27條亦定有明文。
二、經查，本件原告係因被告毀損車牌號碼000-0000號自用小客
    車（下稱系爭車輛）之毀棄損壞刑事案件（本院刑事庭110
    年度虎簡字第168號），於民國110年8月18日提起刑事附帶
    民事訴訟請求侵權行為損害賠償，由本院刑事庭以110年度
    虎簡附民字第12號裁定移送本院。惟兩造就本件被告毀損原
    告系爭車輛所生損害賠償債務，另於110年8月26日在雲林縣
    西螺鎮調解委員會成立調解，且經本院於110年9月14日核定
    在案，調解內容為被告願賠償原告新臺幣28,000元，經被告
    當場給付原告查收無誤，兩造就本事件拋棄民事其他請求權
    等，此有被告提出之雲林縣○○鎮○○○○○000○○○○○000號調解書
    附卷可查，並經本院調取本院110年度虎核字第1426號卷宗
    查核無訛，足見兩造間就原告對被告因毀棄損壞民事侵權行
    為之損害賠償請求權已達成調解，而與確定判決有同一之效
    力，有既判力。原告在本件訴訟對被告所為侵權行為損害賠
    償之主張，與上開調解事件之主張，二者當事人同一、訴訟
    標的法律關係亦屬同一，自屬同一事件。故原告在本件訴訟
    ，起訴之訴訟標的為確定判決之效力所及，而有違反民事訴
    訟一事不再理之不合法情形，而此項不合法之情形復屬無法
    補正，自毋庸命原告補正，逕以裁定駁回原告之訴。原告之
    訴既經駁回，其假執行之聲請亦失所依附，併予駁回。
三、本件係原告提起刑事附帶民事訴訟，由本院刑事庭合議裁定
    移送民事庭事件，免納裁判費，本件訴訟中亦未生其他訴訟
    費用，不必為訴訟費用負擔之諭知。
四、依民事訴訟法第436條之23、436條第2項、第249條第1項第7
    款，裁定如主文。
中　　華　　民　　國　　110 　年　　10　　月　　7 　　日
                  虎尾簡易庭  法  官  黃麗文
以上正本係照原本作成。
如不服本裁定，應於裁定送達後10日內向本院提出抗告狀，並繳
納抗告費新臺幣1,000元。
中　　華　　民　　國　　110 　年　　10　　月　　7 　　日
                              書記官  曾鈺仁